【裁判字號】    94,訴,273
【裁判日期】    950301
【裁判案由】    毒品危害防治條例
【裁判全文】
臺灣臺東地方法院刑事判決               94年度訴字第273號
公  訴  人  臺灣臺東地方法院檢察署檢察官
被      告  甲○○
                    另案於臺灣泰源技能訓練所執行中
上列被告因違反毒品危害防制條例案件，經檢察官提起公訴（九
十四年度毒偵字第二四一號），被告於準備程序為有罪之陳述，
本院合議庭裁定改由受命法官獨任以簡式審判程序審理，判決如
下：
    主  文
甲○○連續施用第一級毒品，累犯，處有期徒刑柒月。扣案之第
一級毒品海洛因參包（淨重零點貳參公克；空包裝重各為零點貳
玖公克及零點陸玖公克）、注射針筒參支均沒收銷燬之。
    事  實
一、甲○○前因施用毒品案件，經臺灣臺中地方法院檢察署以八
    十八年度戒執二字第三五四號執行強制戒治，於民國八十八
    年十月十九日入臺中戒治所執行，八十九年三月十四日停止
    其處分出監。又因違反毒品危害防制條例案件，經臺灣臺中
    地方法院於八十八年十二月十六日，以八十八年度易字第三
    四八六號判決處有期徒刑四月確定，於九十年七月二十七日
    易科罰金執行完畢。詎仍不知戒慎悔改，於強制戒治釋放後
    五年內，復基於施用第一級毒品海洛因之概括犯意，自九十
    三年十二月中旬起至九十四年一月十四日止，連續在其位於
    臺中市大石里大石一巷三三號住處，以吸煙之方式，施用第
    一級毒品海洛因，嗣於同年一月十四日，在臺中縣龍井鄉○
    ○路二二巷二弄二四號前為警查獲，並扣得其所有海洛因三
    包（淨重零點二三公克，空包裝重各為零點二九公克、零點
    六九公克）、石湘婷所有施用海洛因用注射針筒三支，經採
    集甲○○尿液檢體送驗，鑑定結果其嗎啡、可待因、安非他
    命、甲基安非他命均呈陽性反應（施用第二級毒品安非他命
    部分另案審理中），始查知上情。
二、案經臺中市政府警察局第五分局報請臺灣臺中地方法院檢察
    署移轉臺灣臺東地方法院檢察署檢察官偵查起訴。
    理  由
一、本件被告甲○○所犯施用第一級毒品罪，非為死刑、無期徒
    刑、最輕本刑為三年以上有期徒刑之罪，或高等法院管轄第
    一審案件，且被告於本院準備程序中，先就被訴事實為有罪
    之陳述，於經告知被告簡式審判程序之旨，並聽取當事人之
    意見後，由本院合議庭裁定適用簡式審判程序，合先敘明。
二、上揭犯罪事實，業據被告甲○○於警詢、偵訊及本院審理時
    自白不諱，且被告送驗尿液經中山醫學大學附設醫院藥物濫
    用檢測中心以免疫酵素分析法（EMIT）初步檢驗及氣相層析
    質譜儀分析法（GC/MS ）確認檢驗之結果，判定被告送驗尿
    液嗎啡及可待因等項目均呈陽性反應，有該藥物濫用檢測中
    心九十四年一月二十八日檢驗報告書、臺中市警察局第五分
    局委託尿液檢驗代號與真實姓名對照表各一紙，在卷可稽。
    此外，並有法務部調查局九十四年三月八日調科壹字第一二
    ００一五三０四號鑑定通知書、扣案之海洛因三包（淨重零
    點二三公克，空包裝重各為零點二九公克、零點六九公克）
    、注射針筒三支及照片兩張可資佐證，足認被告自白與事實
    相符，本件事證明確，被告犯行洵堪認定，應依法論科。
三、核被告所為，係犯毒品危害防制條例第十條第一項施用第一
    級毒品罪。被告施用毒品前持有第一級毒品海洛因之低度行
    為，應為施用毒品之高度行為所吸收，不另論罪。被告多次
    施用第一級毒品海洛因，時間緊接，所犯構成要件相同，顯
    係基於概括之犯意為之，為連續犯，應依刑法第五十六條之
    規定，論以連續施用第一級毒品罪，並加重其刑。又被告前
    因施用毒品案件，經臺灣臺中地方法院檢察署以八十八年度
    戒執二字第三五四號執行強制戒治，於八十八年十月十九日
    入臺中戒治所執行，八十九年三月十四日停止其處分出監，
    復再違反毒品危害防制條例案件，經臺灣臺中地方法院於八
    十八年十二月十六日，以八十八年度易字第三四八六號判決
    處有期徒刑四月確定，於九十年七月二十七日易科罰金執行
    完畢。有臺灣高等法院被告前案紀錄表、前開檢察署刑案資
    料查註紀錄表及全國施用毒品案件紀錄表各一紙，在卷可按
    ，其於五年內再犯本件有期徒刑以上之罪，為累犯，應依刑
    法第四十七條規定加重其刑，並依法遞加之。爰審酌被告一
    再施用第一級毒品海洛因，顯見自制力甚低，所為對個人身
    心戕害程度，暨其生活狀況、品行、智識程度、犯罪之動機
    、目的、手段、所生危害及犯罪後尚能坦承犯行、態度良好
    等一切情狀，量處如主文所示之刑，以資懲儆。扣案之被告
    所有海洛因三包（淨重零點二三公克，空包裝重各為零點二
    九公克、零點六九公克）及石湘婷所有專供施用海洛因用注
    射針筒三支，依毒品危害防制條例第十八條第一項前段規定
    ，不問屬於犯人與否，由本院諭知沒收銷燬之。
據上論斷，應依刑事訴訟法第二百七十三條之一第一項、第二百
九十九條第一項前段，毒品危害防制條例第十條第一項、第十八
條第一項前段，刑法第十一條、第五十六條、第四十七條，判決
如主文。
本案經檢察官乙○○到庭執行職務
中    華    民    國    95    年    3     月    1     日
                  刑事第二庭    法  官  詹慶堂
以上正本證明與原本無異。
如不服本判決，應於判決送達後10日內向本院提出上訴狀（須附
繕本）。
「切勿逕送上級法院」
                                書記官  張建成
中    華    民    國    95    年    3     月    1     日
附記：
毒品危害防制條例第十條第一項
施用第一級毒品者，處六月以上五年以下有期徒刑。


司法院資訊處製作；財團法人民間司法改革基金會備份。
